【裁判字號】    92,交聲,92
【裁判日期】    920430
【裁判案由】    違反道路交通管理處罰條例聲明異議
【裁判全文】
臺灣臺北地方法院交通事件裁定                      九十二年度交聲字第九二號
    異議人即
    受處分人  敦運有限公司
    代 表 人  王健忠
右列異議人即受處分人因違反道路交通管理處罰條例案件，對於臺北市交通事件裁決
所中華民國九十一年十二月二十五日所為之處分（原處分案號：北市裁三字第車裁二
二－Ａ00000000號），聲明異議，本院裁定如左：
    主    文
異議駁回。
    理    由
一、按行人穿越道不得臨時停車，道路交通安全規則第一百十一條第一項第一款定有
    明文。又汽車駕駛人，在行人穿越道臨時停車者，處新臺幣（下同）三百元以上
    六百元以下罰鍰，道路交通管理處罰條例第五十五條第一款亦有明文。
二、本件受處分人敦運有限公司所有之車號三Ａ－三０三七號自用小客車，於民國九
    十一年十一月六日十九時三十八分許，在臺北市○○○路、復興北路口之行人穿
    越道臨時停車，經原舉發單位臺北市政府警察局中山分局員警以違反道路交通管
    理處罰條例第五十五條第一款規定掣單舉發。嗣經受處分人於應到案日期前向原
    處分機關提出申訴，由原處分機關函請舉發單位調查結果，仍認其有前揭違規行
    為，而依道路交通管理處罰條例第五十五條第一款規定，於九十一年十二月二十
    五日裁處受處分人罰鍰六百元。
三、受處分人就其前開車輛於右揭時、地，停止於行人穿越道之事實亦不爭執，惟辯
    稱其於綠燈狀態時，即已駛至該處，並因前方車輛過多，卡在線上，嗣燈號變更
    時已來不及左轉，致發生超線停車情形，並非紅燈左轉，採證照片所拍攝之違規
    車輛亦應為從受處分人右後方超車快速左轉之計程車云云。
四、經查，受處分人之前開車輛，於右揭時、地，在行人穿越道臨時停車之事實，有
    採證照片一幀附卷可稽，並為受處分人所不爭執。又受處分人之車輛係於紅燈亮
    起三秒後越過停止線，停在行人穿越道上，亦有前開採證照片及原舉發單位九十
    一年十二月六日北市警中分交字第０九一六六三四四二００號函附卷可稽。受處
    分人就此雖辯稱紅燈三秒後通過停止線者，為另輛計程車，而非受處分人之車輛
    云云；然觀之前開採證照片中，受處分人所指超車左轉之計程車，係在左轉待轉
    區內行駛於受處分人前方之車輛，此與一般自右後方違規超車左轉者，多因左轉
    待轉區已有其他車輛行駛，而行駛於待轉區外，且左轉角度亦與內側車道順序行
    駛之車輛有異等行車動線不符，參以採證照片所感應拍攝之紅燈三秒後越過停止
    線車輛，其行車速度為時速二十公里，亦與受處分人所稱「超車快速左轉」之情
    形有異。因認受處分人所辯前詞為不可採。本件事證明確，受處分人之違規行為
    堪予認定。
五、綜上所述，原處分機關依道路交通管理處罰條例第五十五條第一款（裁決書贅載
    第一項）及違反道路交通管理事件統一裁罰基準表規定，裁處罰鍰六百元，並無
    不當。本件異議為無理由，應予駁回。
中     華     民     國     九 十 二     年     四     月     三 十     日
                             臺灣臺北地方法院交通法庭
                                  法  官   劉方慈
右正本證明與原本無異。
如不服本裁定，應於裁定送達後五日內向本院提出抗告狀。
                                  書記官   殷玉芬
中     華     民     國     九 十 二     年     五     月        三     日


司法院資訊處製作；財團法人民間司法改革基金會備份。
